

INFORMACIÓN DE CONTACTO

+54 9 1164159595

@ gaston.alejandro.gmz@gmail.com

in GastónAlejandroGomez

💡 Turdera, GBA.

SOBRE MI

Soy programador con más de 10 años de experiencia desarrollando tecnologías de software.

Me considero una persona flexible y proactiva con gran capacidad analítica. Me he especializado en el desarrollo de aplicaciones web (ASP .NET MVC Framework, .NET Core, Angular) y aplicaciones móviles.

CONCOMIENTOS

Lenguajes:

C#, ASP, ASP.NET, VB .NET, Visual BASIC, Java, PL/SQL, JQuery, TpeScript, Dart.

Base de datos: MS SQL, Oracle, Sybase.

Otras tecnologías:

Git, Team Foundation Server, Jenkins (Integración continua), Docker, MS Azure (Autenticaciones de aplicaciones).

CURSOS MÁS RELEVANTES

- .Net Core Avanzado, Angular, Node js, Flutter Avanzado, SSIS, Jenkins, Docker, CSS (Udemy
- Design Sprint BootCamp (Shiftseven).
- Metodologías ágiles Scrum (UADE)
- Ethical Hacking (Fundación Proydesa).
- Curso ASP.NET MVC / C# ITC.
- Curso Oracle PL/SQL y Tuning 10g (EducaciónIT)
- Curso JQuery ITC.
- IBM WebSphere MessagesBroker V6 Aplication
- Programer(Course Code IBM MQ66).
- IBM WebSphere DataStage 8, DataStage 7.5.2
- Cisco Certified Network Associat (Fundación Proydesa)

FORMACIÓN ACADÉMICA

Universidad Argentina de la Empresa Licenciatura en Sistemas | 2019- En curso

EXPERIENCIA LABORAL

LÍDER TÉCNICO- DESARROLLADOR SR FULL-STACK Universidad Argentina de la Empresa (UADE) 2016 - Actualidad.

- Desarrollo Front End y Back End de aplicación web para la universidad, con tecnologías .NET Core, ASP.NET MVC Razor, HTML5, JavaScript, Angular, React.
- Desarrollo de servicios web, web api, REST ,microservicios, con implementación de entity framework y tecnologías .net framework y .net core. Y autenticación con Azure AD.
- Desarrollo de aplicaciones móviles Android con Android Studio e integración con servicios de push Firebase.
- Implementación de integración continua con Jenkins y Git para publicaciones. Docker.
- Metodologías de trabajo Scrum.

ANALISTA PROGRAMADOR SENIOR Information Technology Consulting S.A.(BCRA)| 2007 - 2016

- Relevamiento, análisis funcional y desarrollo de aplicación Web Form (Proyecto Adelantos Sector productivo, gerencia créditos) en el Banco Central de la República Argentina.
- Desarrollo de sistemas de gestión de RRHH para Mc Donald's Corportation. (C#, ASP.NET, MVC, JavaScript, JQuery, Web Services, Oracle). Desarrollo de aplicaciones web (ASP, ASP.NET, SOL Server, Oracle).
- Soporte de Aplicaciones Web y Procesos base de datos Oracle para Arcos Dorados para el sistema regional de gestión de RR.HH implementado en Latinoamérica. Desarrollo PL/SQL, script (Planes de contingencia) y procedimientos de bases de datos y mantenimiento (Aplicación desarrollada deASP.Net / VB.net)
- Desarrollo Front End y Back End de aplicación web, con .NET Framawork MVC (Proyecto Becas al mérito) para Techinthttps://www.becastechint.org.ar/.
- Desarrollo Front End y Back End de aplicación web, con .NET Framawork MVC (Proyecto SBASE, para la representación de activos) para Gobierno de la Ciudad.

ANALISTA Focus (IBM) | 2005-2007

- Desarrollo de funciones de administrador de las tecnologías WebSphere.
- Implementación de esquema Message Queue y ETL. Participación activa en el proyecto EAI Alta Disponibilidad (Concusud) y Fusión FICO.